臺灣桃園地方法院刑事判決
111年度訴字第567號
公  訴  人  臺灣桃園地方檢察署檢察官
被      告  魏鍾蘭妹



選任辯護人  魏釷沛律師
上列被告因傷害案件，經檢察官提起公訴（110 年度偵字第1920
6號），本院判決如下：
    主  文
魏鍾蘭妹無罪。
    理  由
一、公訴意旨略以：被告魏鍾蘭妹係告訴人楊詠翔之鄰居，於民
    國110年4月7日下午2時5分許，在桃園市○鎮區○○路0段000巷
    0弄00號頂樓，因細故與告訴人起口角爭執，竟基於傷害人
    身體之犯意，徒手推告訴人胸口及揮打告訴人右手，致告訴
    人受有右手挫傷之傷害。因認被告涉犯刑法第277 條第1 項
    之傷害罪。
二、犯罪事實應依證據認定之，無證據不得認定其犯罪事實；不
    能證明被告犯罪者，應諭知無罪之判決，刑事訴訟法第154 
    條第2 項、第301 條第1 項分別定有明文。又事實之認定應
    憑證據，如不能發現相當證據或證據不足以證明者，自不能
    以推測或擬制之方法，以為裁判之基礎；而認定犯罪事實所
    憑之證據，雖不以直接證據為限，間接證據亦包括在內，然
    無論直接或間接證據，其為訴訟上之證明，須於通常一般之
    人均不致於有所懷疑，而得確信其為真實之程度者，始得據
    之為有罪之認定，倘其證明尚未達到此一程度，而有合理性
    懷疑之存在時，即無從為有罪之認定，有最高法院40年台上
    字第86號及76年台上字第4986號判例意旨足資參照。
三、公訴意旨認被告涉犯傷害罪，無非以告訴人之指述、證人楊
    詠棋之證詞及聯新國際醫院診斷證明書為論據。訊據被告堅
    決否認有推告訴人胸口及揮打告訴人右手之行為，辯護人則
    為被告辯稱：當時係告訴人持械對被告咆哮，告訴人於110
    年4月7日日14時53分許持械沿樓梯至頂樓之監視器照片，即
    足以證明，被告所涉之傷害行為，全是告訴人及楊詠棋杜撰
    之事實等語。
四、經查：
㈠、告訴人於警詢時指稱：我與被告發生口角，後來被告推向我
    的胸部，我就用右手指著被告說為什麼妳要推我導致我踉蹌
    ，被告就用右手揮打到我的右手，造成我的右手挫傷等語，
    於偵查及審理時亦指稱：我們發生爭執，被告先推我胸部，
    我手指著被告問被告為什麼要推我，被告以右手反手揮打我
    的右手等語，是依據告訴人上開指述，被告僅於告訴人手指
    被告時，有揮及告訴人右手之舉動，則該短暫肢體碰觸之行
    為，是否能造成卷附聯新國際醫院診斷證明書所載右手挫傷
    之傷害，及能否遽認被告主觀上確有傷害告訴人之故意，已
    非無疑。
㈡、告訴人於110年4月7日日14時53分許，手持長條狀物沿樓梯至
    頂樓，有監視器翻拍照片在卷可稽（參110年度偵字第19206
    號卷第51頁），就此告訴人於審理時證稱其於同日14時許遭
    被告傷害後，同日14時53分許持扇子二度上樓，惟證人即被
    告之夫魏新宗於偵查時證稱：我老婆叫我報警，我趕快下樓
    報警等語，且魏新宗係於110年4月7日15時4分以其所有之門
    號（詳細門號詳卷）報警，距離告訴人於同日14時53分上樓
    之時間點甚近，有桃園市政府警察局勤務指揮中心受理案件
    紀錄表及報案電話門號申登人資料附卷足憑（參本院卷第58
    、64頁），是告訴人所稱其於110年4月7日日14時53分許上
    樓之監視器照片，係其與被告衝突結束後，二度上樓之監視
    器畫面，其證詞之可信性，顯堪質疑。又縱依告訴人所述，
    則告訴人於同日14時許與被告發生衝突後，竟未先行就醫或
    報警，反而於同日14時53分許持不明物體二度上樓後，再驗
    傷提告，其是否另因他故而傷及手部，亦非無疑。是綜觀告
    訴人之指述，尚有瑕疵，實難依據其指述，遽認被告確有傷
    害犯行。
㈢、證人即告訴人之妹楊詠棋於警詢時證稱：被告和我哥哥在爭
    執中，被告推向我哥哥的胸部，隨後我哥哥就用右手指著被
    告說為什麼妳要推我導致我踉蹌，被告就用右手揮打到我哥
    哥的右手，造成我哥哥的右手挫傷等語，嗣於偵查中改稱：
    我記得被告是用手掌打我哥哥的胸口，我哥哥說你怎麼可以
    打人，同時我哥哥手指著被告，被告用右手反手背揮打我哥
    哥的手，我哥哥的手當天晚上就腫脹、瘀青，也有去驗傷等
    語，於審理中亦證稱：被告用力拍打我哥哥胸部；我哥哥手
    指頭紅腫，晚上就變瘀青，過幾天就更嚴重，是很嚴重的腫
    ，腫的非常厲害，很腫很腫，傷的蠻嚴重的，手指關節是腫
    的，有部分一點一點的瘀青，手背是有瘀青的，瘀青是這邊
    有一小塊那邊有一小塊，中間有一大塊的瘀青，手背挫傷的
    面積是很大的，手指除了指甲部分外都有受傷的部分，是整
    個手背等語，警詢時先稱被告推告訴人之胸部，導致告訴人
    重心不穩，偵查、審理時則改稱被告以手掌用力拍打告訴人
    之胸部，前後所述不一，且偵查、審理中所述，亦與告訴人
    所述被告係推而非拍打明顯不符，又被告揮及告訴人右手之
    短暫肢體碰觸行為，豈可能造成如告訴人上開所描述手部腫
    脹、瘀青之嚴重傷勢，此亦與聯新國際醫院診斷證明書所載
    僅有右手挫傷之傷勢不符，再衡酌證人楊詠棋為告訴人之妹
    ，有迴護告訴人之可能，故本件顯無從依據證人楊詠棋具有
    瑕疵之證詞，補強告訴人指述之真實性。
五、綜上所述，本件無從依據告訴人及證人楊詠棋均有瑕疵之證
    詞，推斷被告確有傷害犯行，卷附之聯新國際醫院診斷證明
    書，亦僅足認定告訴人受傷之事實，無從推認確係被告之傷
    害行為所致，被告被訴之傷害犯行，尚乏確切事證足以形成
    有罪判決之心證，依據首揭法律規定及判例意旨，基於罪疑
    惟輕原則，自應為被告無罪之諭知。
據上論斷，應依刑事訴訟法第301 條第1 項，判決如主文。
本案經檢察官廖晟哲提起公訴，經檢察官李信龍到庭執行職務。
中　　華　　民　　國　　111 　年　　8 　　月　　2　 　日
                  刑事第七庭審判長法　官 陳佳宏

                                  法　官 陳昭仁

                                  法　官 方楷烽
以上正本證明與原本無異。
如不服本判決應於收受判決後20日內向本院提出上訴書狀，並應
敘述具體理由。其未敘述上訴理由者，應於上訴期間屆滿後20日
內向本院補提理由書(均須按他造當事人之人數附繕本)「切勿逕
送上級法院」。
                                  書記官　蔡紫凌
中　　華　　民　　國　　111 　年　　8 　　月　　2　 　日